# 监管规则适用指引--会计类 11 号理解

提问人：1091 时间：2020-11-28 11:51:00
1-8 反向购买：
三、涉及现金对价的反向购买
某些反向购买交易中，上市公司（法律上的母公司/会计上的被购买方）支付的对价既包括发行股份又包括现金对价。虽然针对反向购买编制的合并财务报表以法律上的母公司（会计上的被购买方）的名义发布，但实质为法律上的子公司（会计上的购买方）财务报表的延续。因此，上市公司在反向购买中支付的现金对价，应在购买日作为合并主体对会计上的购买方（法律上的子公司）的原股东利润分配进行会计处理。
最后一句话，为何是上市公司在反向购买中支付的现金对价，应在购买日作为合并主体对会计上的购买方（法律上的子公司）的原股东利润分配进行会计处理？不太理解，麻烦各位老师给分析下，谢谢

回答人：chenyiwei
合并报表层面的反向购买法，就是视同法律上被购买方（会计上购买方）支付对价给法律上购买方的股东以收购其原持有的法律上购买方的股份。这里的对价形式可以是股份，也可以是现金。如果是现金，则相当于会计上购买方（合并主体的基础）支付现金作为取得会计上被购买方权益的对价的一部分，所以作为利润分配处理。

提问人：1091 时间：2020-11-29 09:52:00
陈版，我咋理解是依据指引的描述，是上市公司（会计上的被购买方）支付现金对价给会计上的购买方呢？应在购买日作为合并主体对会计上的购买方（法律上的子公司）的原股东利润分配。还是双向都可以确认为利润分配？不论是购买方支付给被购买方/被购买方支付给购买方？
感谢您的回复，费心了。

回答人：chenyiwei
法律形式上是上市公司（会计上的被购买方）支付现金对价给会计上的购买方的原股东，但实际效果是减少了会计上购买方模拟发行的股份数量。这也是一种权益*易（分配）的形式。